臺灣臺中地方法院民事裁定
111年度中簡聲字第100號
聲  請  人  陳威廷  
相  對  人  億豪管理股份有限公司

法定代理人  王子德  
上列當事人間聲請停止執行事件，本院裁定如下：
    主    文
聲請人供擔保新臺幣7,669元後，本院111年度司執字第110847號
清償債務強制執行事件之強制執行程序，於本院111年度中簡字
第2955號債務人異議之訴事件終結前，應暫予停止。
    理    由
一、按有回復原狀之聲請，或提起再審或異議之訴，或對於和解
    為繼續審判之請求，或提起宣告調解無效之訴、撤銷調解之
    訴，或對於許可強制執行之裁定提起抗告時，法院因必要情
    形或依聲請定相當並確實之擔保，得為停止強制執行之裁定
    ，強制執行法第18條第2項定有明文。又法院依強制執行法
    第18條第2項定擔保金額而准許停止強制執行之裁定者，該
    項擔保係備供債權人因停止執行所受損害之賠償，其數額應
    依標的物停止執行後，債權人未能即時受償或利用該標的物
    所受之損害額，或其因另供擔保強制執行所受之損害額定之
    ，非以標的物之價值或其債權額為依據（最高法院91年度台
    抗字第429號裁定意旨參照）。
二、本件聲請意旨略以：相對人執本院110年度司執字第121203
    號債權憑證為執行名義向本院民事執行處聲請對伊之財產為
    強制執行，經本院民事執行處以111年度司執字第110847號
    強制執行事件（下稱系爭執行事件）受理在案。惟伊業已提
    起債務人異議之訴（本院以111年度中簡字第2955號審理中
    ），為免伊之財產於上開訴訟判決確定前被強制執行，致日
    後受有難以回復之損害，伊願供擔保聲請准予裁定停止系爭
    執行事件之強制執行程序執行等語。
三、經查，相對人以聲請人為債務人，向本院聲請強制執行，經
    本院以系爭執行事件受理，其以本院110年度司執字第12120
    3號債權憑證為執行名義（原執行名義為本院108年度司促字
    第33023號支付命令及確定證明書），聲請就聲請人之財產
    於新臺幣（下同）54,135元及按週年利率5％計算之利息範圍
    內予以強制執行獲准，執行程序尚未終結等情，業經本院調
    取系爭執行事件卷宗查閱屬實。聲請人業於民國111年9月7
    日對相對人提起債務人異議之訴，現由本院以111年度中簡
    字第2955號審理中等情，亦經本院調取上開民事卷宗查閱無
    訛。準此，聲請人聲請停止系爭執行事件之強制執行程序，
    於法核無不合，應予准許。又因聲請人所提起之債務人異議
    之訴有無理由，尚須經法院判決審認，若該訴訟並無理由，
    則相對人將因聲請人聲請停止系爭執行事件之強制執行程序
    而受有損害。而相對人係聲請對聲請人為金錢債權之執行，
    揆諸前揭最高法院裁定意旨，相對人因停止執行可能遭受之
    損害，為未能即時受償之期間可能遭受之損害。爰審酌相對
    人聲請強制執行之債權額為54,135元，則其因系爭執行事件
    停止執行所受之損害，應係其遲延收取該債權之期間內，而
    受有以該債權額依週年利率百分之5計算利息之損害。查本
    案訴訟之標的金額未逾民事訴訟法第466條所定數額，屬不
    得上訴第三審事件，參酌各級法院辦案期限實施要點第2條
    所定民事簡易程序第一審審判案件期限10個月，第二審審判
    案件期限2年等情，推定上開民事事件至第二審終結之訴訟
    期間為2年10個月，故相對人因停止執行致未能即時受償之
    損害額應為7,669元【計算式：54,135元×5％×（2+10/12）=7
    ,669元，元以下四捨五入】，本院因認聲請人所應供之擔保
    應以7,669元為適當，爰裁定如主文所示。
四、依強制執行法第18條第2項裁定如主文。
中　　華　　民　　國　　111 　年　　9 　　月　　13　　日
                  臺灣臺中地方法院臺中簡易庭
                              法　官　蔡汎沂
以上為正本係照原本作成。
如不服本裁定，應於送達後十日內，向本院提出抗告狀並表明抗
告理由，如於本裁定宣示後送達前提起抗告者，應於裁定送達後
十日內補提抗告理由書（須附繕本）。
中　　華　　民　　國　　111 　年　　9 　　月　　14　　日
                              書記官  錢  燕